臺灣高雄地方法院刑事判決　　　　　　　95年度易字第1881號
公　訴　人　臺灣高雄地方法院檢察署檢察官
被　　　告　甲○○
　　　　　　　　　　（現另案於台灣高雄第二監獄執行中）
上列被告因竊盜案件，經檢察官提起公訴（95年度偵字第
18599 號），本院以簡式審判程序審理，判決如下：
    主  文
甲○○共同連續攜帶兇器，踰越牆垣竊盜，處有期徒刑壹年。大
型鐵剪壹支及扣案如附表一所示之工具均沒收。
    事  實
一、甲○○與吳明哲（另案審理）共同基於意圖為自己不法所有
    及概括之犯意聯絡，連續於下列時、地，由甲○○擔任把風
    及接應之工作，並吳明哲則持其自己所有且事先預備之如附
    表一所示對人之生命、身體及安全構成威脅，具有危險性，
    客觀上足為兇器使用之大型鐵剪（未扣案）1 支及如附表一
    所示其他工具一批，剪下電纜線後竊取之，得手後將竊得之
    電纜線以工具去皮後，變賣得現金朋分花用：
  1.於民國95年6 月6 日某時起至同年6 月9 日止，連續3 次由
    吳明哲先行翻越高雄縣大寮鄉中庄國中圍牆之牆垣進入該校
    ，攜帶附表一所示之工具等兇器，於該校游泳池機房及辦公
    室內剪斷電纜線共約180 公尺（價值約新台幣54,000元），
    再由甲○○翻牆進入，共同將剪下之電纜線搬運離開現場。
  2.於95年6 月底某日，在高雄縣鳳山市○○路442 號廢棄停用
    之國軍牛稠埔營區，翻越圍牆之牆垣進入該營區內以所攜帶
    附表一所示之工具等兇器剪斷數量、長度不詳之電纜線（價
    值約14萬元）後，二人於同日分3 次共同將該等電纜線搬離
    現場。嗣經警循線查獲，並在吳明哲位於高雄縣大寮鄉○○
    村○○路62之6 號住處及吳明哲所有之P3K-087 號機車置物
    箱內扣得如附表一所示作案用之工具一批與電纜線皮4 包及
    被告甲○○所有之行動電話1 具及晶片1 片等物。
二、案經高雄縣政府警察局仁武分局報告臺灣高雄地方法院檢察
    署檢察官偵查起訴。
    理  由
一、訊據被告甲○○對於上開事實均坦承不諱，核與證人及同案
    共犯吳明哲於警詢及偵查中所述竊取電纜線之情節及證人即
    被害人乙○○、丁○○於警詢所述電纜線失竊之情節相符，
    此外，並有如附表所示之作案工具一批及電纜線皮4 包可資
    佐證，被告犯行洵堪認定，應依法論科。
二、論罪科刑之理由：
  1.查被告與吳明哲用以剪斷電纜線之大型鐵剪1 支，雖未扣案
    ，然既足以剪斷電纜線，其客觀上自亦足以對人之生命、身
    體構成威脅，且具有危險性，而足供兇器之用；而扣案工具
    一批，客觀上亦均足以對人體構成威脅，且具有危險性，而
    足供兇器之用，此經本院勘驗無誤（見95年12月11日勘驗筆
    錄及照片，本院卷第19頁至23頁），被告與吳明哲共同持以
    行竊，核其所為，係犯刑法第321 條第1 項第2 款、第3 款
    之加重竊盜罪。被告甲○○與共犯吳明哲之間有犯意聯絡及
    行為之分擔，均為共同正犯。
  2.被告行為後，如刑法第56條關於連續犯之規定業經刪除，並
    於95年7 月1 日施行。經比較修正前後之規定（新舊條文之
    對照詳如附表二），因修正後刑法第56條刪除連續犯之規定
    ，致被告之多次行為應分論併罰，上開修正結果對被告並未
    較為有利，依刑法第2 條第1 項前段之規定，自應以被告行
    為時法即修正前刑法之規定，為本件被告論罪科刑之依據。
  3.被告先後多次竊盜犯行，時間緊接、方法相同，所犯又係構
    成要件相同之罪名，顯係基於概括犯意為之，應依修正前刑
    法第56條連續犯之規定論以一罪，並加重其刑。
  4.被告僅為貪圖小利，竟數次竊取他人所有之電纜線，造成之
    損害非輕，審酌其犯罪之方法、所得，所造成之損害及事後
    坦承犯行，態度尚可等一切情狀，量處如主文所示之刑，以
    資懲儆。扣案之工具一批，係共犯吳明哲所有且為供犯本件
    竊盜罪所用之物，依共同正犯共同負責之法理，亦應對被告
    甲○○併為沒收之宣告。又被告及吳明哲所有用以剪斷電纜
    線所用之大型鐵剪1 支，雖未扣案，然不能證明業已滅失，
    爰一併宣告沒收之。至扣案電纜線皮4 包，並非被告及共犯
    吳明哲所有，而扣案被告所有之行動電話1 具及晶片1 張，
    尚難認與本件竊盜犯行有直接關連，爰不併為沒收之宣告，
    附此敘明。
據上論斷，應依刑事訴訟法第299 條第1 項前段、第273 條之1
第1 項，刑法第2 條第1 項前段、第28條、第321 條第1 項第2
款、第3 款、第38條第1 項第2 款，修正前刑法第56條，判決如
主文。
本案經檢察官丙○○到庭執行職務。
中　　華　　民　　國　　96　　年　　12　　月　　31　　日
                  刑事第十三庭  法　官  葉啟洲
以上正本證明與原本無異。
如不服本判決，應於收受送達後10日內向本院提出上訴書狀。
中　　華　　民　　國　　95　　年　　12　　月　　31　　日
　　　　　　　　　　　　　　　　書記官  蔡語珊
附表一：
┌───┬───────────┬────────┐
│編號  │ 工具名稱             │數  量          │
├───┼───────────┼────────┤
│ 一   │美工刀                │  3支           │
├───┼───────────┼────────┤
│ 二   │黃色尖嘴鉗            │  1支           │
├───┼───────────┼────────┤
│ 三   │黑色斜口鉗            │  1支           │
├───┼───────────┼────────┤
│ 四   │綠色小型扳手          │  1支           │
├───┼───────────┼────────┤
│ 五   │鑿子                  │  1支           │
├───┼───────────┼────────┤
│ 六   │紅色十字形起子        │  1支           │
├───┼───────────┼────────┤
│ 七   │綠色鉗子              │  1支           │
├───┼───────────┼────────┤
│ 八   │黃色尖嘴鉗            │  2支           │
└───┴───────────┴────────┘
附表二：
┌──┬───────┬───────┬───────┬────┬────┐
│條號│  舊法規定    │   新法規定   │   比較理由   │比較依據│比較結果│
│    │              │              │              │        │何者對行│
│    │              │              │              │        │為人有利│
├──┼───────┼───────┼───────┼────┼────┤
│56  │連續數行為而犯│刪除          │一般認為連續犯│修正刑法│舊法    │
│    │同一罪名者，以│              │在本質上係數行│第2條第1│        │
│    │一罪論。但得加│              │為而屬數罪，僅│項前段  │        │
│    │重其刑至二分之│              │係基於訴訟經濟│        │        │
│    │一            │              │或責任吸收原則│        │        │
│    │              │              │之考量，而論以│        │        │
│    │              │              │一罪，新法將連│        │        │
│    │              │              │續犯之規定廢除│        │        │
│    │              │              │後，除非符合「│        │        │
│    │              │              │接續犯」或「包│        │        │
│    │              │              │括的一罪」之情│        │        │
│    │              │              │形，可認為構成│        │        │
│    │              │              │單一之犯罪外，│        │        │
│    │              │              │均應認係數罪併│        │        │
│    │              │              │罰。          │        │        │
└──┴───────┴───────┴───────┴────┴────┘
附錄本判決論罪之法條：
刑法第321條
犯竊盜罪而有左列情形之一者，處 6 月以上、 5 年以下有期徒
刑：
一  於夜間侵入住宅或有人居住之建築物、船艦或隱匿其內而犯
    之者。
二  毀越門扇、牆垣或其他安全設備而犯之者。
三  攜帶兇器而犯之者。
四  結夥三人以上而犯之者。
五  乘火災、水災或其他災害之際而犯之者。
六  在車站或埠頭而犯之者。
前項之未遂犯罰之。
